【裁判字號】    88,簡上,44
【裁判日期】    890317
【裁判案由】    侵權行為損害賠償
【裁判全文】
臺灣臺南地方法院民事判決  八十八年度簡上字四十四號
    上  訴  人  乙○○
                甲○○
    共      同
    訴訟代理人  蔡清河律師
    被上訴人    丙○○        .
右當事人間請求侵權行為損害賠償事件，上訴人對於中華民國八十七年十一月三十日
本院台南簡易庭第一審判決（八十七年度南簡字第三一四號）提起上訴，本院判決如
左：
    主    文
原判決關於命上訴人之連帶給付超過新台幣貳拾參萬伍仟玖佰參拾參元本息部分之訴
及訴訟費用之裁判均廢棄。
右開廢棄部分被上訴人在第一審之訴駁回。
其餘上訴駁回。
第一、二審訴訟費用由上訴人連帶負擔十分之七，餘由被上訴人負擔。
    事    實
甲、上訴人方面：
一、聲明：求為判決：(一)原判決廢棄。(二)駁回被上訴人在第一審簡易之訴。
二、陳述：除與原審提出者相同，不再贅引外，補稱：
（一）上訴人偽造文書等案件刑責部分，雖經台灣高等法院台南分院（以下簡稱台南
      高分院）以八十八年度上更（一）字第三十號刑事判決判處上訴人罪刑確定在
      案，惟上訴人絕無詐欺被上訴人之事實。
（二）上訴人乙○○和丙○○生意合作之經過：
  １、八十四年三月起，上訴人乙○○、被上訴人丙○○及訴外人蔡永成三人協議在
      臺南縣仁德鄉共同經營汽車濾清器之生產銷售業務，由乙○○及蔡永成負責平
      日業務之執行，丙○○出資並收取利息，迄八十四年七月間蔡永成因故退出，
      乃由乙○○和丙○○繼續經營，在此階段，丙○○係出資之股東（即隱名合夥
      人）無訛。
  ２、八十四年九月間，丙○○向乙○○表示，因經營上一直無法獲利，乃有意退出
      。乙○○遂與其另行約定先前丙○○投資之新台幣（下同）六十萬元資金由乙○○承擔債務，另乙○○仍得向丙○○繼續借款週轉以繼續經營，但借款時應
      持廠商之估價單（以為借據徵信之依據），並另填具請款單（請款單上之金額
      方為借款之金額）。故自民國八十四年九月間起，乙○○係獨資經營。丙○○
      則大約每週來公司一次，除每月預留三、四萬元予乙○○作為生活費外，其收
      取公司平日之所有收入款項以抵償債務。同時另一被告甲○○進入公司擔任會
      計，被告乙○○並將公司搬遷至臺南市○○路上，在被告夫妻二人合力之下，
      業務經營漸有起色，並於八十五年元月時另僱用以往有生意往來的經銷商（成
      吉思汗公司）之業務經理包慧德擔任業務工作，另亦開發設計新產品。
  ３、八十五年四月時，在丙○○建議之下，公司搬遷至臺南市○○街（丙○○之弟
      住處），此後業務漸入佳境，但八十五年九月時，丙○○突然在三天連續假日
      期間未知會乙○○，即逕自上開地點，搬離公司之產品汽車空氣濾清器三千多
      臺【每台價新台幣（下同）三千六百元】及帳冊四本等物，向乙○○要求返還
      債務二百萬元，並要求以甲○○之父親名下土地設定抵押權擔保。嗣乙○○與
      其協商，要求丙○○將扣留之貨品拿出來銷售，以所得償還積欠之債務，但丙○○不同意，雙方乃衍生糾紛。其後，乙○○在「鴻利多」超級市場發現先前
      遭丙○○搬走之該行所有汽車空氣濾清器竟在該處陳列銷售，此顯係丙○○自
      行將扣留之產品予以低價銷售。
（三）被上訴人自八十四年九月起已非承億行之隱名合夥人，上訴人乙○○自該時向
      丙○○借款時，均依約定將廠商之估價單與上訴人所填請款單一併附呈給丙○○知悉：
  １、上訴人係向被上訴人「借貸」而非請款：
      乙○○自八十四年九月起獨資經營承億行，丙○○係乙○○之債權人而非合夥
      人，而乙○○乃向其「借款」而非「請款」，且乙○○向丙○○借款時，除依
      當初之約定填具請款單之外，亦一併附呈廠商之估價單或出貨單等交易憑據予
      丙○○過目，以作為借款時之徵信，而乙○○填具之請款單上金額較廠商交易
      之金額為高，乃因乙○○將本身設計費用一併列入，此情亦為丙○○所知悉。
      並非如丙○○所稱：乙○○與甲○○夫妻倆於作帳時，虛填廠商所交付之估價
      單，或就承億行商號之請款單、支出說明單、帳冊等憑證上超列較高數額，或
      虛列、更列項目金額向伊領款，使其陷於錯誤如數付款而蒙受損害云云，此可
      由原告於提起訴訟，能夠提出廠商之估價單或出貨單及被告之請款單得證，原
      告依被告乙○○所清交付款項，既已看過廠商之單據及被告之請款單，自己知
      悉其間之差異，應無陷於錯誤而交付之財物即被告並未有何施詐之情事。
  ２、丙○○於八十五年十一月一日就本件糾紛所陳刑事告訴狀中詳列，乙○○填具
      之請款單及廠商出具之估價單、進貨單影本，欲證明乙○○之詐欺犯行；倘其
      所言，乙○○向其請款時僅填具超列金額之請款單，而未將廠商出具之估價單
      、進貨單一併附呈之證言屬實，則其至多僅持有乙○○填具之請款單，如何能
      提出廠商之估價單、進貨單等交易認明？（廠商之估價單、進貨單應在乙○○
      處而不在丙○○處）故由丙○○提出之證據，適足以證明乙○○向其借款時，
      已將廠商出具之估價單、出貨單等交易證明一併交予丙○○過目，故請款單上
      所列金額高於承億行和廠商交易金額乙節，亦為丙○○所知悉，乙○○並無詐
      欺之犯行，自亦無民事侵權行為之可言，後而，原告基於侵權行為損害賠償請
      求權，提出本件訴訟，顯屬無理由。
  ３、請調查丙○○前開刑事案件審理中所提出廠商出具之進貨單、估價單之來源為
      何？倘丙○○稱其另行向廠商索取而非乙○○所交付，則其於何時？何處？向
      何人索取？亦有一併詳查之必要，蓋依一般商又慣例，此類進貨單、估價單除
      一聯由廠商自存列帳，一聯交予買方（即乙○○）之外，並無多餘份數再交予
      第三人之餘地，且丙○○並未曾與上述廠商交易，基於商業道德，廠商自不會
      提供上開估價單等資料予丙○○，故丙○○所提出廠商出具之進貨單及估價單
      ，顯係乙○○所交付。
（四）丙○○曾要求上訴人返還債務二百萬元，嗣後更扣留承億行之貨品，此舉更能
      得證明其係債權人而非隱名合夥人：
  １、丙○○於八十五年九月間，以要求乙○○返還債務二百萬元為由，私自扣留承
      億行之產品汽車空氣濾清器三千多臺，此情亦為丙○○於前開刑事案件審理時
      所自認（詳情參台南高分院八十八年度上更(一)字第三十號卷），試問：倘丙○○仍為承億行之隱名合夥人，其豈會自行扣留自己之貨品而要求上訴人償債？
      此舉顯不合理，丙○○既要求乙○○返還二百萬元，則顯係基於債權人地位而
      為請求，實非以隱名合夥人地位自居，故此益得證明自八十四年九月起，丙○○為乙○○之債權人而非承億行之隱名合夥人。
  ２、丙○○於前開刑事案件審理時，改稱乙○○積欠金額為一百二十二萬二千零四
      十二元（請參前開案件八十六年六月四日審理庭筆錄），且稱：「（問：乙○○向你借多少錢？）一百二十二萬二千零四十二元，第一筆借六十萬元，其它
      陸續的借，日期不清楚。」（請參前開刑事案件八十六年六月二十五日審理庭
      筆錄）即其所稱之「一百二十二萬二千零四十二萬元」，包含：
    八十四年九月乙○○所承擔之六十萬元債務。
    前開刑事判決所認定七筆「虛列浮報」金額共二十三萬餘元。
    八十四年九月以後乙○○陸續所借貸款項。
      換言之，丙○○已承認八十四年九月乙○○和其約定承擔六十萬元債務（由此
      得證明八十四年九月之後承億行已由乙○○獨資經營），以及此後乙○○仍陸
      續向其借款（而非請款）等情，故丙○○係乙○○之債權人，洵堪認定。
（五）綜上所陳，丙○○自八十四年九月起，即已成為上訴人乙○○之債權人，而非
      承億行之隱名合夥人，又乙○○向丙○○借款時，亦一併附呈廠商之進貨單、
      估價單等交易證明，並未向丙○○款項，顯無侵害丙○○權利之故意及行為，
      再丙○○於八十五年九月私自扣留產品及帳冊，向乙○○索討二百萬元之債務
      ，此得證明丙○○係以債權人而非承億行之隱名合夥人自居，而丙○○所扣留
      之帳簿，亦有諭令其提出之必要，又請傳訊證人包慧德，以釐清案情，並依法
      廢棄原審判決。
（六）上訴人向丙○○借款時，均依約定將廠商之估價單、上訴人所填請款單一併附
      呈予丙○○知悉，故無使其陷於錯誤而交付財物之侵權行為情事：
      乙○○自八十四年九月起獨資經營承億行，丙○○係乙○○之債權人而非合夥
      人（八十八年四月十二日準備書狀已詳述），因此，乙○○乃向其「借款」而
      非「請款」，且乙○○向丙○○借款時，除依當初之約定填具請款單之外，亦
      一併附呈廠商之估價單或出貨單等交易憑據予丙○○過目，以作為借款時之徵
      信，而乙○○將本身設計費一併列入，此情亦為丙○○所知悉。並非如丙○○
      所稱乙○○與甲○○夫妻倆於作帳時，虛填廠商所交付之估價單，或就承億行
      商號之請款單、支出說明單、帳冊等憑證上超列較高數額，或虛列、更列項目
      金額向其領款，使其陷於錯誤如數付款而蒙受損害云云，此可由被上訴人於提
      起訴訟，能夠提出廠商之估價單或出貨單，及上訴人之請款單得證，被上訴人
      依上訴人乙○○所請，交付款項，既已看過廠商之單據及被告之請款單，自己
      知悉其間之差異，應無陷於錯誤而交付之財物，即上訴人並未有何施詐之情事
      ，即無所謂侵權行為損害賠償請求權之存在，此情尚請  鈞院審酌。
（七）原判決有未憑證據即認定上訴人應賠償之數額之違法：
  １、由台南高分院以八十八年度上更(一)字第三十號審理乙○○等刑事詐欺中，證人
      即和麟公司負責人李初旭曾結證：「（八十五年五月乙○○有無要還你們錢，
      而拿丙○○的支票二十四萬七千三百三十五元給你？）這筆錢是貨款，之前有
      先付訂金八萬元，後來，他拿一張票給我，但我要現金，所以他就拿支票回去
      ，我在支票上有背書，過了沒有幾天他就拿現金來給我。」「（承億行共付你
      多少貨款？）承億行有付我訂金八萬及一筆十四萬四千六百十元，到現在尚欠
      我尾數未還」等語，可知乙○○確有於八十五年五月間持向丙○○借得之支票
      向林桔調借現金二十四萬七千三百三十五元，並將該筆金額支付前欠如和麒公
      司之部分款項（尚欠二萬餘元未付），易言之，被告等確有積欠和麒公司一筆
      二十四萬餘元之債務，因此丙○○主張乙○○就此部分（請參原判決附表第一
      欄Ｂ項）向其詐騙九萬二千九百三十八元云云，顯然無理由。
  ２、另丙○○復稱乙○○於八十五年間向其詐騙原判決附表第一欄Ａ項之七萬元，
      第八欄之一萬八千元云云，卻未提出足以證明乙○○有何詐騙之證據，而原判
      決就此未注意，遽憑丙○○所述及刑事庭認定乙○○等有罪之判決，即認定上
      開款項亦為乙○○甲○○所詐騙，然上開刑事判決就此部分並未認定係屬乙○○詐欺行為之一部分（刑事判決僅認定二十三餘萬元），因此本件原判決就此
      部分之認定，似有違法。
  ３、又由前開刑案告訴狀證物二之請款單觀之，上訴人乙○○亦均將被上訴人所開
      立之面額各為一萬七千六百元及五萬零六百元之支票二張交予一流特殊印刷社
      ，而再由支票款項業經上開廠商領走觀之，益證上訴人等確無虛填請款單而向
      被上訴人詐騙金錢之犯行，上訴人自無庸負任何侵權行為損害賠償責任。
  ４、再由前揭告訴狀證四觀之，被告所製之請款單固填寫金額五萬九千八百元，然
      而其中二萬三千八百元乃上訴人向被上訴人借貸之金額，而上訴人亦有將弘盛
      公司所開之估價單交予被上訴人（然被上訴人並未將上開估價單提出），此情
      亦為被上訴人所明知，換言之，被上訴人知悉被告積欠宏盛工業社之貨款僅為
      三萬六千元之事實，至於其餘借款，則另行交予上訴人使用，由此可知，被上
      訴人既均明知上訴人請款單所列金額，部分用以支付積欠廠商之款項，而其餘
      均為上訴人所貸，詎其仍提起本件訴訟，居心可議也。
  ５、上訴人曾於八十四年九月商請志弦企業有限公司設計模型，約定設計費三千五
      百元（外加營業稅，共三千七百五十元）嗣因模型另有修改，而須另支付二千
      七百五十元，惟此部分修改之支出係於志弦公司開立統一發票後支付，故志弦
      公司並未另行開立此部分之發票予上訴人，致上訴人帳冊登記之數額與志弦公
      司開立之發票金額並不一致，並非上訴人有虛列帳款之犯行。
  ６、被上訴人據前揭告訴狀證物七而指訴上訴人修改帳單。偽造不實之金額，而有
      詐欺犯嫌云云，並遽而提起本件訴訟，然由上開證物七觀之，上訴人除將請款
      單所列金額之支票交予銓友實業有限公司外，另外一筆三萬元之貨款，亦係被
      上訴人自行匯款予上開公司，因此被上訴人指上訴人詐騙其款項，難認有據。
（八）綜上所述，丙○○自八十四年九月起，即已成為上訴人乙○○之債權人，而非
      承億行之隱名合夥人，又乙○○向丙○○借款時，亦一併附呈廠商之進貨單、
      估價單等交易證明，並未向丙○○詐領款項，顯無侵害丙○○權利之故意及行
      為，況原判決未憑證據即將丙○○所呈附表所列款項均認係上訴人等詐騙所得
      ，似有違法，請廢棄原審判決，判如上訴之聲明。
三、證據：除援用第一審所提證據外，補提：最高法院八十七年度台非字第三九四號
    判決刑事裁定、台南高分院八十八年度上更（一）字第三十號刑案八十八年七月
    十九日審判筆錄、估價單及請款單等件為證。並聲請訊問證人包慧德。
乙、被上訴人方面：
一、聲明：求為判決：駁回上訴。
二、陳述：除與原審提出者相同，不再贅引外，補稱：
（一）被上訴人投資承億行出資六十萬元，並未於八十四年九月轉為上訴人對被上訴
      人之借款，上訴人有另外向被上訴人借一百二十二萬元，被上訴人告上訴人刑
      事詐欺案件中所提之估價單、進貨單是被上訴人於八十五年九月份以後向廠商
      老闆索取，因被上訴人發現賣給經銷商的產品價格過高，承億行之貨品曾賣給
      成吉思汗公司，是被上訴人與成吉思汗公司簽立合約的，證人包慧德之前在成
      吉思汗公司當業務，離職之後就到承億行走動，我在八十五年九月將空氣濾清
      器二千台放在開元教會，因承億行已沒有經營了，且是被上訴人出資的，所以
      這些濾清器也是被上訴人所有，帳冊是乙○○之妻甲○○當會計記載的。被上
      訴人願意捨棄附表二、編號八所示金額一萬八千元之請求。
（二）被告侵權事實引用台南高分院八十八年度上更(一)字第三十號刑事判決所認定之
      事實。
三、證據：除援用第一審所提證據外，補提經銷契約書及台南高分院八十八年度上更
    （一）字第三十號刑事判決各一份為證。
    理    由
一、被上訴人起訴主張上訴人乙○○於民國八十四年三月間，與被上訴人及訴外人蔡
    永成合作做生意，商號名稱為承億行，八十四年九月聘請乙○○之妻即上訴人甲○○為商號會計，詎其夫妻倆不謀商號之發展，作帳時竟以少報多，圖得不法之
    利益，致被上訴人受有損害，損害之金額為三十萬五千九百三十三元（被上訴人
    原主張受有如附表二、編號一至八項，共計三十二萬三千九百三十三元，惟於本
    院準備程序中捨棄編號八部分），爰依侵權行為之法則請求上訴人連帶賠償如上
    金額之損害及法定遲延利息。上訴人固不否認上訴人乙○○於八十四年三月間與
    被上訴人合作經營承億行，惟辯稱：承億行自八十四年九月份以後即轉由上訴人
    乙○○獨資經營，並未與被上訴人合夥，而上訴人乙○○係持廠商估價單向被上
    訴人借款，並將借款金額填載於請款單，又所填具之請款單因有加入技術，所以
    金額較廠商之估價單為多，並無虛列，上訴人並無詐騙被上訴人等語。
二、查本件被上訴人主張上訴人乙○○於八十四年三月間與被上訴人及訴外人蔡永成
    合夥成立「承億行」商號，約定由被上訴人出資，訴外人蔡永成提供技術，而上
    訴人乙○○出名為負責人，且負責對外經營業務，並抽取百分之十之乾股，後於
    八十四年七月間，蔡永成因故退夥，乃由被上訴人出資與上訴人乙○○再共同經
    營，仍由上訴人乙○○出名負責，並於八十四年九月間，聘請其妻即上訴人甲○○為會計，惟上訴人夫妻竟共同意圖為自己不法之所有，於如附表二、所示之時
    間，就向承億行承製或代工之廠商所請領之貨款，虛填無廠商名稱之估價單，或
    就承億行商號之請款單、支出證明單、帳冊等文書，超列較高數額，或虛列、更
    列項目金額為不實之記載，向被上訴人請款，使被上訴人陷於錯誤而依上訴人所
    申請數額交付款項，上訴人乃從中詐取如附表一、所示之差額，足以生損害於被
    上訴人，上訴人並因共犯連續詐欺取財罪，均經台南高分院刑事庭判處有期徒刑
    八月確定在案之事實，業據其提出與所述相符之台南高分院八十八年度上更（一
    ）字第三十號刑事判決一份在卷可稽，且經本院核閱前揭刑事歷審卷宗，與原告
    主張之情形相符，應堪信為真實。上訴人雖猶以前揭情詞置辯。經查：
（一）上訴人非僅無法就上訴人乙○○於八十四年九月份以後係以估價單為徵信資料
      向被上訴人借款，再將借款金額填載於請款單乙節舉證證明，且據被上訴人於
      上開刑案中提出之估價單、出貨單、傳真紙、統一發票、傳真帳冊、請款單、
      估價單、支出證明及帳冊等資料，可知承億行之請款需向丙○○為之，明顯可
      見非借款之憑據。果如上訴人乙○○所辯，係向被上訴人借款，為何未見彼等
      對於借款利息如何計算？多久算一次？等加以約定，且依一般習慣，借錢均以
      一筆數額為之，約定借多久？豈有憑估價單來借錢？且借款之期限又未加以約
      定，此情形如何計算利息？此實與常情有違，足見上訴人上開所辯，自不足採
      。
（二）又上訴人於如附表一、所示之時間，就向承億行承製或代工之廠商所請領之貨
      款，虛填廠商所交付之估價單，或就承億行商號之請款單、支出證明單、帳冊
      等文書上超列較高數額，或虛列、更列項目金額，向丙○○請款之事實，為上
      訴人所不爭，而證人即廠商郭宏仲、郭茂仁、李初旭、林啟輝、呂朝欽亦均於
      刑事案件審理到庭證稱被告向丙○○請款之請款單所載之金額不實，其等只領
      得估價單所填載之金額（參見台南高分院八十六年度上訴字第一八０五號八十
      六年十二月二日、十六日訊問筆錄）。而上訴人所填載之請款單中均有在「科
      目」項下計載支付何廠商之名稱，對照廠商請款之估價單，明顯可見上訴人有
      圖謀不法而虛列金額之情事。又請款單中廠商、金額之記載均極明確，且請款
      事由與廠商承作之估價單相同，上訴人辯稱所需列之金額為其技術支出，要屬
      無稽，足見請款單係上訴人為向被上訴人詐財而為虛偽之記載。
（三）至證人包慧德於本院結證：伊於八十五年三、四月間至承億行工作，擔任業務
      ，伊受上訴人乙○○所僱，伊看過丙○○曾來向乙○○拿錢，伊曾問乙○○，
      乙○○說丙○○跟他借錢，丙○○是來還乙○○利息。」等語（見本院八十八
      年七月二十三日準備程序筆錄），然為被上訴人所否認，陳稱：「公司之帳簿
      根本沒有記載包慧德支領薪資。」等詞。上訴人復無法舉出其他事證以實其說
      ，則證人包慧德之證詞，尚不足以作為承億行於八十四年九月後已成為上訴人
      乙○○所獨資經營之證據。
（四）因之，上訴人乙○○係與被上訴人合夥經營承億行，而聘請上訴人乙○○之妻
      即上訴人甲○○擔任會計，夫妻倆於作帳時，就向承億行承製或代工廠商所請
      領之貨款，虛填廠商所交付之估價單，或就承億行商號之請款單、支出證明單
      、帳冊等憑證上超列較高數額，或虛列、更列項目金額向被上訴人領款，使被
      上訴人陷於錯誤如數付款而蒙受損害等情，堪以認定。
三、至被上訴人另主張上訴人詐取如附表二、編號一、Ａ項之金額七萬元，固據提出
    會計帳冊一紙為證（見台灣台南地方法院檢察署八十五年度偵字第一三六二一號
    偵查卷宗第三十七頁），惟為上訴人所否認，參諸證人即和麒貿易實業股份有限
    公司負責人李初旭於本院八十八年度上更（一）字第三十號刑事案件審理時證稱
    ：「有拿到上訴人乙○○訂貨之定金八萬元。」等情（見該案八十八年七月十九
    日訊問筆錄），亦無法就上訴人有浮報七萬元之情為確切之證明，則被上訴人此
    部分之主張即屬無據，不應准許。
四、綜上所述，被上訴人因上訴人詐欺致被上訴人受有如附表一、所示金額共計二十
    三萬五千九百三十三元之損害，尚非無據，應由上訴人連帶給付予被上訴人以資
    填補。被上訴人於原審起訴求為命上訴人連帶給付三十二萬三千九百三十三元及
    法定遲延利息，經上訴人提起上訴後，被上訴人捨棄附表二、編號第八項一萬八
    千元部分之請求，則原判決在二十三萬五千九百三十三元及法定遲延利息範圍（
    捨棄部分及附表二、編號一、Ａ項七萬元部分除外）內為被上訴人勝訴之判決，
    尚無違誤，上訴意旨指摘原判決此部分不當，求予廢棄非有理由，應予駁回。原
    判決超過上開部分（即捨棄金額及附表二、編號一、Ａ項七萬元部分）為被上訴
    人勝訴判決容有未合，上訴意旨指摘原判決此部分不當，求予廢棄即非無理由，
    應由本院予以廢棄改判如主文所示。
五、本件事證已臻明確，兩造其他攻擊防禦方法，尚不足以影響判決基礎，即無一逐
    論究必要，併此敘明。
六、結論：本件上訴一部為有理由，一部為無理由，依民事訴訟法第四百三十六條之
    一第三項、第四百五十條、第四百四十九條第一項、第七十九條但書、第八十五
    條第二項，判決如主文。
中      華      民      國    八十九    年      三      月      十七    日
                              臺灣臺南地方法院民事第三庭
~B審判長法  官  何清池
~B      法  官  鄭彩鳳
~B      法  官  蔡雅惠
右正本證明與原本無異。
本判決不得上訴。
中      華      民      國    八十九    年      三      月      十七    日
~B  法院書記官  王志銘
~F0;
~T40;
附表一：                                              單  位：新台幣
┌──┬───────┬────────┬──────────┬────┐
│編號│詐  欺  時  間│廠商實際領得款項│被告向告訴人請領款項│詐得金額│
├──┼───────┼────────┼──────────┼────┤
│ 一 │八十五年五月  │和麟貿易實業股份│二四七、三三九元    │九二、九│
│    │              │有限公司十五萬元│                    │三八元  │
├──┼───────┼────────┼──────────┼────┤
│    │              │（估價單一份）  │（請款單一份）      │        │
├──┼───────┼────────┼──────────┼────┤
│ 二 │八十五年五月  │一流特殊印刷社  │六八、二○○元      │五○、六│
│    │              │一萬七千五百八十│                    │二○元  │
│    │              │元              │                    │        │
├──┼───────┼────────┼──────────┼────┤
│    │              │                │（一請款單一份      │        │
│    │              │（估價單一份）  │  二估價單一份）    │        │
├──┼───────┼────────┼──────────┼────┤
│ 三 │八十五年一月十│志輝科技股份有限│九千元              │四、○○│
│    │六日          │公司五千元      │                    │○元    │
└──┴───────┴────────┴──────────┴────┘
┌──┬───────┬────────┬──────────┬────┐
│    │              │（出貨單一份）  │（支出證明單一份）  │        │
├──┼───────┼────────┼──────────┼────┤
│ 四 │八十五年四月  │弘盛工業社      │五八、○○○元      │二二、○│
│    │              │三萬六千元      │（五九、八○○元扣除│○○元  │
│    │              │                │一、八○○元）      │        │
├──┼───────┼────────┼──────────┼────┤
│    │              │（傳真紙一份）  │（請款單一份）      │        │
├──┼───────┼────────┼──────────┼────┤
│ 五 │八十五年十一月│六月成模型設計四│一四、六○○元      │一○、六│
│    │十九日、三十日│千元            │二四、○○○元      │○○元  │
│    │              │                │（廠商沒請款）      │二四、○│
│    │              │                │                    │○○元  │
├──┼───────┼────────┼──────────┼────┤
│    │              │（一月廿九日估價│（廠商沒請款）      │        │
│    │              │單一份）        │（支出證明二份，一月│        │
│    │              │                │十九廠商並未請款）  │        │
└──┴───────┴────────┴──────────┴────┘
┌──┬───────┬────────┬──────────┬────┐
│ 六 │八十五年一月三│志弦企業有限公司│六、五○○元        │二、八二│
│    │              │三千六百七十五元│                    │五元    │
├──┼───────┼────────┼──────────┼────┤
│    │              │（統一發票一張）│（帳冊節本一份）    │        │
├──┼───────┼────────┼──────────┼────┤
│ 七 │八十五年四月廿│詮友實業有限公司│一五四、六三九元    │二八、九│
│    │二日          │一五五、六八九元│三○、○○○元      │五○元  │
├──┼───────┼────────┼──────────┼────┤
│    │              │（傳真帳冊一份）│（合計一八四、六三九│        │
│    │              │                │元）                │        │
│    │              │                │（帳冊請款單各一份）│        │
└──┴───────┴────────┴──────────┴────┘


司法院資訊處製作；財團法人民間司法改革基金會備份。
